臺灣高等法院民事裁定　　　　　　　　 98年度重上字第532號
上　訴　人　嘉翔建設股份有限公司
法定代理人　林雨生
訴訟代理人　張立業律師
被　上訴人　李秀英
訴訟代理人　李政和
　　　　　　李培銘
被上訴人　　林文華
訴訟代理人　顏本源律師
上列當事人間分配表異議之訴事件，上訴人對於中華民國98年8
月21日臺灣臺北地方法院97年度重訴字第1053號第一審判決提起
上訴，並為訴之追加，本院裁定如下：
    主  文
上訴人應於收受本裁定正本之日起十日內，補繳第一審裁判費新
臺幣壹拾貳萬肆仟玖佰陸拾元、第二審裁判費新臺幣壹拾捌萬柒
仟肆佰肆拾元，總計新臺幣參拾壹萬貳仟肆佰元。
    理由
一、按民事訴訟法第77條之1第2項、第77條之2第1項、第77條之
    15第3項，核定訴訟標的之價額，以起訴時之交易價額為準
    ，無交易價額者，以原告就訴訟標的所有之利益為準；以一
    訴主張數項標的者，其價額合併計算之。但所主張之數項標
    的互相競合或應為選擇者，其訴訟標的價額，應依其中價額
    最高者定之；訴之變更或追加，其變更或追加後訴訟標的之
    價額超過原訴訟標的之價額者，就其超過部分補繳裁判費。
    次按民事訴訟法第77條之15第3項之立法理由說明，補徵數
    額之計算方式，係就追加後訴訟標的價額計算裁判費後，再
    扣除依原訴之訴訟標的價額算定之裁判費後補徵之。
二、上訴人在民國(下同)97年8月26日在原審提起原訴訟，主張
    原審法院民事執行處97年度執字第35186號給付票款強制執
    行事件所制作之分配表次序欄中第1、4項被上訴人李秀英應
    受分配之金額新臺幣(下同)177,680元及9,990,251元，第2
    、5項被上訴人林文華應受分配之金額32,000元及1,802,657
    元均應予剔除。嗣於98年2月23日追加主張：確認被上訴人
    李秀英於原審法院民事執行處97年度執字第35186號強制執
    行事件於97年8月18日實行分配時所主張持有債務人郭慶國
    所簽發如原審追加狀附表一所示本票之本票債權(票面金額2
    , 221萬元)及其原因之消費借貸債權不存在；確認被上訴人
    林文華於原審法院民事執行處97年度執字第35186號強制執
    行事件於97年8月18日實行分配時所主張持有債務人郭慶國
    所簽發如追加狀附表二所示之本票(票面金額400萬元)之本
    票債權及其原因之消費借貸債權不存在。(見原審卷第185至
    186頁)，故上訴人因原訴訟可得之利益，為系爭本票債權及
    其原因關係之消費借貸關係不存在，進而得主張剔除被上訴
    人於分配表次序欄中所可得應受分配之金額。然上訴人所追
    加之訴訟標的價額總合為2,621萬元(2,221萬元本票+400萬
    元本票＝2,621萬元)，顯高於原起訴時所主張之標的總合為
    1,200萬2,588元(177,680元+9,990,251元+32,000元+1,802,
    657元＝1,200萬2,588元)，是兩請求互相競合，揆諸首揭規
    定及說明，應以嗣後所追加之標的金額核定其訴訟標的之價
    額，是應徵第一審裁判費24萬2,648元，扣除上訴人已繳納
    第一審裁判費117,688元(見原審卷第2頁)，上訴人尚欠第一
    審裁判費12萬4,960元。
三、原審駁回上訴人之訴，上訴人於98年9月8日提起上訴，並於
    本院上訴聲明為：(一)原判決廢棄。(二)確認被上訴人李秀英於
    臺北地院民事執行處97年度執字第35186號強制執行事件於
    97年8月18日實行分配時所主張持有債務人郭慶國所簽發如
    附表一所示之本票之本票債權及其原因之消費借貸債權均不
    存在；確認被上訴人林文華於臺北地院民事執行處97年度執
    字第35186號強制執行事件於97年8月18日實行分配時所主張
    持有債務人郭慶國所簽發如附表二所示之本票之本票債權及
    其原因之消費借貸債權均不存在。(三)臺北地院民事執行處97
    年度執字第35168(應為35186，此為上訴人筆誤)號給付票款
    強制執行事件所製作之分配表次序欄中第1、4項被上訴人李
    秀英應受分配之金額177,680元及9,990,251元應予剔除。(四)
    臺北地院民事執行處97年度執字第35186號給付票款強制執
    行事件所製作之分配表次序欄中第2、5項被上訴人林文華應
    受分配之金額32,000元及1,802,657元應予剔除 (見本院卷
    第10至11頁，第251至第252頁)。同上理由，核其訴訟標的
    價額應為2,621萬元，應徵第二審裁判費為36萬3,972元，扣
    除上訴人已繳納第二審裁判費17萬6,532元(見本院卷第9頁)
    ，上訴人尚欠第二審裁判費18萬7,440元。
四、綜上，本件應徵第一、二審裁判費依序為24萬2,648元、36
    萬3,972元，扣除上訴人已繳納第一、二審裁判費依序為11
    萬7,688元、17萬6,532元，上訴人應補繳第一、二審裁判費
    依序為12萬4,960元、18萬7,440元，總計31萬2,400元，均
    未據上訴人繳納，茲限上訴人於收受本裁定正本之日起10日
    內，如數逕向本院補繳。
中    華    民    國   100    年    4     月    18    日
                    民事第五庭
                        審判長法  官  李錦美
                              法  官  陳博享
                              法  官  黃雯惠
正本係照原本作成。
不得抗告。
中    華    民    國   100    年    4     月    18    日
                              書記官  秦慧榮